【裁判字號】    97,裁,2683
【裁判日期】    970509
【裁判案由】    地上權登記
【裁判全文】
最  高  行  政  法  院  裁  定
                                     97年度裁字第02683號
聲  請  人  甲○○
訴訟代理人  駱怡雯律師
上列聲請人因與相對人高雄市政府地政處楠梓地政事務所間地上
權登記事件，對於中華民國96年12月28日本院96年度裁字第4123
號裁定，聲請再審，本院裁定如下：
    主  文
再審之聲請駁回。
再審訴訟費用由聲請人負擔。
    理  由
一、按裁定已經確定，而有行政訴訟法第273條第1項第1款規定
    ：「適用法規顯有錯誤者」之事由，依行政訴訟法第283條
    規定，固得聲請再審。惟所謂「適用法規顯有錯誤」，係指
    原裁判所適用之法規與該案應適用之現行法規相違背，或與
    解釋判例有所牴觸者而言，至於法律上見解之歧異，聲請人
    對之縱有爭執，要難謂為適用法規顯有錯誤，而據為再審之
    理由（本院62年判字第610號判例參照）。
二、本件聲請人對本院96年度裁字第4123號裁定（下稱原裁定）
    聲請再審，其聲請意旨略謂：聲請人於上訴狀指摘高雄高等
    行政法院95年度訴字第744號判決（下稱原審判決）違反土
    地登記規則第34條、第118條及本院94年度判字第1705號判
    決意旨，並非如原裁定所稱泛言論斷、未具體表明。又原審
    判決事實認定過程之違誤，並非單純證據取捨不當，實已違
    背論理法則與經驗法則，故原裁定從程序駁回聲請人之訴，
    有適用法規顯有錯誤之再審事由云云。經查，本件原裁定係
    以聲請人所陳上訴理由，無非係就原審取捨證據、認定事實
    之職權行使，指摘其為不當，或泛言其論斷適用法律違背法
    令，而未具體表明有何合於不適用法規、適用法規不當或違
    背何解釋或本院之判例所列各款之情形，難認對原審判決之
    如何違背法令已有具體之指摘，而認其上訴不合法予以駁回
    。故聲請意旨以其已援引土地登記規則等規定及具體指明原
    審判決證據取捨之違法，並非空言指摘云云，無非係其一己
    之歧異見解，依上開所述，尚與所謂「適用法規顯有錯誤者
    」之再審事由有間，故聲請人本件再審之聲請，為顯無再審
    理由，應予駁回。至聲請人依行政訴訟法第273條第1項第1
    款規定對原審判決提起再審之訴部分，本院則另為移送之裁
    定，附此敘明。
三、據上論結，本件聲請為無理由。依行政訴訟法第283條、第
    278條第2項、第104條、民事訴訟法第95條、第78條，裁定
    如主文。
中    華    民    國    97    年    5     月    9     日
                    最高行政法院第二庭
                        審判長法官  高  啟  燦
                              法官  黃  本  仁
                              法官  黃  合  文
                              法官  廖  宏  明
                              法官  楊  惠  欽
以  上  正  本  證  明  與  原  本  無  異
中    華    民    國    97    年    5     月    9     日
                              書記官  張  雅  琴


司法院資訊處製作；財團法人民間司法改革基金會備份。
